【裁判字號】    95,聲,3550
【裁判日期】    951107
【裁判案由】    返還提存物
【裁判全文】
臺灣臺北地方法院民事裁定              95年度聲字第3550號
聲  請  人  聯邦商業銀行股份有限公司
法定代理人  丙○○
代  理  人  乙○○
相  對  人  甲○○
                        樓
聲請人聲請發還擔保金事件，本院裁定如下：
    主  文
本院92年度存字第1190號提存事件聲請人所提存之擔保物面額新
臺幣捌拾萬元之台北市政府建設公債九十年度第二期債票准予發
還。
    理  由
一、按訴訟終結後，供擔保人證明已定20日以上之期間，催告受
    擔保利益人行使權利而不行使者，或法院依供擔保人之聲請
    ，通知受擔保利益人於一定期間內行使權利並向法院為行使
    權利之證明而未證明者，法院應依供擔保人之聲請，以裁定
    命返還其提存物，民事訴訟法第104條第1項第3款定有明文
    ；又依同法第106條規定，上揭規定於其他依法令供訴訟上
    之擔保者準用之；而該條所謂訴訟終結，宜從廣義解釋，包
    括執行程序終結在內。
二、聲請意旨略以：聲請人聯邦商業銀行股份有限公司前遵本院
    92 年度裁全字第2012號民事裁定為擔保假扣押，曾提供面
    額新臺幣捌拾萬元之台北市政府建設公債90年度第2期債票
    為擔保物，並以本院92年度存字第1190號提存事件提存在案
    ；茲因假扣押執行標的已經本院92年度執字第42031號執行
    拍定，應認假扣押執行程序業已終結，聲請人並聲請撤銷假
    扣押裁定，且向臺灣士林地方法院（以下簡稱士林地院）聲
    請通知相對人即受擔保利益人甲○○行使權利，經士林地院
    以95年度聲字第1029號受理並於95年8月7日送達，相對人未
    於規定期間內對聲請人行使權利並向士林地院為行使權利之
    證明，為此聲請返還擔保金等語。
三、經查，聲請人主張之事實，業據提出本院92年度裁全字第20
    12號假扣押裁定影本、92年度存字第1190號提存書影本、民
    事執行處93年8月6日92年度執字第42031號函影本、95年度
    全聲字第512號撤銷假扣押裁定暨確定證明書影本、士林地
    院95年9月21日95年度聲字第1029號函等件為證，復經本院
    依職權調閱上揭假扣押裁定卷宗、提存卷宗、撤銷假扣押裁
    定卷宗、92年度執全字第761號假扣押卷宗、92年度執字第
    42031號拍賣抵押物卷宗查明屬實，聲請人聲請返還提存物
    ，核無不合，應予准許。
四、依民事訴訟法第106條、第104條第1項第3款後段，裁定如主
    文。
中    華    民    國    95    年    11    月    7    日
                  民事第四庭    法  官  劉坤典
以上正本係照原本作成
如不服本裁定應於送達後10日內向本院提出抗告狀，並繳納抗告
費新臺幣1,000元。
中    華    民    國    95    年    11    月    7    日
                                書記官  楊勝欽


司法院資訊處製作；財團法人民間司法改革基金會備份。
